臺灣基隆地方法院小額民事判決　九十年基小字第四六四號
　　原　　　告　　臺灣警察專科學校
　　法定代理人　　丙○○
　　訴訟代理人　　乙○○
　　複　代理人　　甲○○
　　被　　　告　　戊○○
　　兼訴訟代理人　丁○○
右當事人間請求損害賠償事件，本院判決如左：
　　主　　文
被告戊○○或被告丁○○應給付原告新台幣捌萬玖仟陸佰貳拾元，及自民國九十年十月
十九日起至清償日止，按年息百分之五計算之利息。
原告其餘之訴駁回。
訴訟費用新台幣壹仟參佰陸拾陸元由被告負擔。
本判決第一項得假執行。
　　理由要領
一、原告（改制前為臺灣警察學校）起訴主張被告戊○○於民國七十六年十二月十三日
　　簽立入學志願書，願獻身警察事業，就學時潛心向學，服從命令，遵守紀律，畢業
    後須在警察機關連續服務至少六年，否則賠償在學全部費用，並邀同被告丁○○為
    保證人，保證被告戊○○入學後遵守校規，畢業後遵守服務年限辦法規定事項，如
    於服務年限內擅自離職或經撤職、免職者，應負賠償被告戊○○在學期間全部公費
　　，嗣被告戊○○入學後違反學生獎懲規定，經原告記大過二次，於七十七年八月十
　　六日開除學籍，依入學志願書及保證書之約定，被告二人應連帶賠償被告戊○○在
　　學期間全部費用新台幣（下同）八萬九千六百二十元，為此請求被告如數給付並加
　　計法定遲延利息。
二、被告戊○○、丁○○對於被告戊○○遭原告開除學籍並不爭執，然辯稱不清楚開除
　　之原因，且依民法第一百九十七條之規定，原告之侵權行為損害賠償請求權已罹於
　　十年之時效而消滅等語，作為抗辯。
三、原告主張之上開事實，業據提出臺灣警察專科學校七十七年八月二十三日警專教字
　　第八三八五號函、入學志願書、學生退訓（開除）賠償費用計算表、保證書、臺灣
　　警察專科學校學生賠償訓練費用實施要點、七十七年八月十六日學校獎懲令等件（
　　以上均為影本）為證，被告戊○○、丁○○對其真正亦不爭執，原告之主張堪信為
　　真實。被告雖辯稱原告之侵權行為損害賠償請求權已罹於時效而消滅云云，然本件
　　原告請求被告二人賠償被告戊○○在學全部費用，其基本之法律關係，為被告戊○
　　○、丁○○簽立之入學志願書、保證書，與侵權行為之性質不同，無民法第一百九
　　十七條所定時效之適用，而基於入學志願書所生之上開請求權，顯未逾民法第一百
　　二十五條之十五年時效期間，另被告丁○○係就人事關係為保證，其性質屬於人事
　　保證，依八十八年四月二十一日修正公布之民法第七百五十六條之八，對保證人之
　　請求權雖因二年間不行使而消滅，然上開條文自八十九年五月五日開始施行，民法
　　債編施行法第三十六條定有明文，原告自得於該條文施行後二年內行使請求權，被
　　告戊○○、丁○○為時效之抗辯，於法無據。
四、又按連帶債務者，指數人負同一債務，依明示之意思或法律之規定，對於債權人各
    負全部給付之責任。本件被告丁○○簽立之保證書記載：「．．．茲保證其入學後
　　遵守校規，畢業後遵守中央警官學校、警察專科學校暨警察學校畢業生服務年限規
　　定事項，如於服務年限內擅自離職或經撤職、免職者，本人願負賠償其在學期間全
　　部公費，所具保證書是實。」之內容，其與被告戊○○之間，對於原告雖同負賠償
　　義務，但並未明示連帶負責，自難使被告負連帶責任，惟核其內容已顯示願就被告
　　戊○○所負同一內容之給付，各負全部履行之義務，並因一人之履行使二人就履行
　　部分之債務歸於消滅，故性質為不真正連帶債務，則原告依上開保證書請求被告丁
　　○○就被告戊○○在學期間全部費用負賠償責任，為連帶責任之主張於法亦屬無據
　　。
五、從而原告請求被告戊○○或被告丁○○給付八萬九千六百二十元，及自支付命令送
    達翌日即九十年十月十九日起至清償日止，按年息百分之五計算之法定遲延利息，
    為有理由，應予准許，逾此部分之請求即原告聲明被告應連帶給付部分，為無理由
    ，應予駁回。
六、本件係依小額訴訟程序判決，被告受敗訴判決部分，應依職權宣告假執行。
七、本件訴訟費用額一千三百六十六元（裁判費八百九十七元、送達郵費四百六十九元
　　），由被告戊○○、丁○○負擔。
中　　　華　　　民　　　國　　　九十一　　年　　　一　　　月　　　二　　　日
~B臺灣基隆地方法院基隆簡易庭
~B　　　　法　　　官　陳湘琳
右正本證明與原本不異。
對於本件判決如有不服，應於收受送達後廿日內向本院提出上訴書狀，上訴於本院合議
庭，並按他造當事人之人數附具繕本。當事人之上訴，非以判決違背法令為理由不得為
之，上訴狀應記載上訴理由，表明下列各款事項：
（一）原判決所違背之法令及其具體內容。
（二）依訴訟資料可認為原判決有違背法令之具體事實。
中　　　華　　　民　　　國　　　九十一　　年　　　一　　　月　　　七　　　日
~B　　　　法院書記官　王靜敏
